【裁判字號】    99,交聲,1140
【裁判日期】    991021
【裁判案由】    交管條例聲異
【裁判全文】
臺灣板橋地方法院交通事件裁定        99年度交聲字第1140號
原處分機關  交通部公路總局臺北區監理所板橋監理站
異  議  人
即受處分人  甲○○
上列異議人即受處分人因違反道路交通管理處罰條例案件，對於
交通部公路總局臺北區監理所板橋監理站99年5 月7 日所為之裁
決處分（裁決字號：板監裁字第裁41-A00000000號），聲明異議
，本院裁定如下：
    主  文
異議駁回。
    理  由
一、異議人即受處分人甲○○於民國99年3 月23日上午10時24分
    許，騎乘車牌號碼979-CNS 號重型機車，以時速64公里之速
    度，行經限速時速50公里之臺北市○○路、長興街口，超速
    14公里，有行車速度超過規定之最高時速未滿20公里之違規
    ，為臺北市政府警察局交通警察大隊逕行舉發，並依道路交
    通管理處罰條例第40條之規定，填製北市警交大字第A00000
    000 號舉發違反道路交通管理事件通知單（下稱舉發通知單
    ），異議人於應到案日期前即99年4 月24日提出陳述，原處
    分機關以違規事實明確，依道路交通管理處罰條例第40條、
    第63條第1 項第1 款之規定，於99年5 月7 日以板監裁字第
    裁41-A00000000號裁決書處以罰鍰新臺幣（下同）1,200 元
    （異議人於99年7 月21日繳納罰鍰，並於同日過戶給洪金桃
    ），並記違規點數1 點，前開裁決書於99年5 月7 日由異議
    人之同居人即其父親李秋揚親自簽收，有前述舉發通知單、
    裁決書暨送達證書在卷足參。
二、聲明異議意旨如附件。
三、按行車速度，依標誌之規定，無標誌者，在市區道路，時速
    不得超過40公里，在郊外道路時速不得超過60公里，道路交
    通安全規則第93條第1 項第1 款定有明文。又汽車駕駛人行
    車速度超過規定之最高時速，或低於規定之最低時速，除有
    第43條第1 項第2 款情形（即行車速度，超過規定之最高時
    速60公里以上）外，處1,200 元以上2,400 元以下罰鍰；汽
    車駕駛人有道路交通管理處罰條例第40條第1 項情形者，除
    依原條款處罰鍰外，並予記違規點數1 點，道路交通管理處
    罰條例第40條第1 項、第63條第1 項第1 款分別定有明文。
四、異議人於99年3 月23日上午10時24分許，騎乘車牌號碼979-
    CNS 號重型機車，以時速64公里之速度，行經限速時速50公
    里之臺北市○○路、長興街口，超速14公里，而有行車速度
    超過規定最高時速未滿20公里之違規一節，有採證照片1 張
    在卷可稽。又本案所使用之雷達測速儀（主機器號：804-30
    9/6000 ），於98年7 月23日經經濟部標準檢驗局檢定合格
    ，有效期限至99年7 月31日一情，亦有臺北市政府警察局交
    通警察大隊99年6 月18日北市警交大執字第09931491200 號
    函所檢附之臺北市○○路、長興街口固定式測速照相機主機
    序號照片，及臺北市政府警察局交通警察大隊99年5 月14日
    北市警交大執字第09931046400 號函所檢附經濟部標準檢驗
    局雷達測速儀檢定合格證書在卷可稽，本件施測之雷達測速
    儀確經檢驗合格，其所測得之車輛及速度資料，自屬正確無
    疑。而前開經濟部檢驗合格證書既定有有效期限，顯然表示
    於有效期限內之功能正常，否則實無必要多此一舉訂立有效
    期限，故異議人空言辯稱測速器已臨有效期限，準確度有待
    商榷云云，自屬無據。綜上，異議人於上開時、地駕車超速
    之違規行為，洵堪認定。
五、綜上所述，異議人確有在前開時、地，駕駛車輛行車速度超
    過規定之最高時速未滿20公里之違規行為。原處分機關依前
    開道路交通管理處罰條例第40條、第63條第1 項第1 款之規
    定，裁處受處分人罰鍰1,200 元，並記違規點數1 點，尚無
    違誤。異議人異議意旨，為無理由，自應將其異議駁回。
據上論斷，應依道路交通管理處罰條例第87條第2 項、道路交通
案件處理辦法第19條，裁定如主文。
中    華    民    國    99    年    10    月    21    日
                    交通法庭  法  官  何燕蓉
如不服本裁定，應於裁定送達後5 日內向本院提出抗告狀。
上列正本證明與原本無異。
                              書記官  王元佑
中    華    民    國    99    年    10    月    25    日

司法院資訊處製作；財團法人民間司法改革基金會備份。
